【裁判字號】    89,易,4260
【裁判日期】    891128
【裁判案由】    贓物
【裁判全文】
臺灣高雄地方法院刑事判決                        八十九年度易字第四二六號
    公  訴  人  臺灣高雄地方法院檢察署檢察官
    被      告  甲○○
右列被告因贓物案件，經檢察官提起公訴（八十九年度偵字第一三一九０號），本院
判決如左：
    主  文
甲○○收受贓物，處拘役肆拾日，如易科罰金，以參佰元折算壹日。
    事  實
一、甲○○於八十九年六月十一日下午七時許，在高雄市○○路與復興路口附近，明
    知自稱「王振豪」之不詳年籍成年男子所騎乘之車牌號碼ＹＸＸ─九六六號機車
    ，係無行車執照等來路不明之贓車（按該機車係乙○○所有，於八十九年六月十
    一日上午十一時三十分許在高雄市前金區○○○路四十六前失竊），竟予收受騎
    用。嗣於八十九年六月十二日上午十時三十分許，甲○○騎乘該贓車，停車於高
    雄市○○路與民族路口為警查獲。
二、案經高雄市政府警察局移請臺灣高雄地方法院檢察署檢察官偵查起訴。
    理  由
一、訊據被告甲○○固坦承於右揭時、地乘騎該機車為警查獲之事實不諱，惟矢口否
    認犯有收受贓物之犯行，辯稱：伊於八十九年六月八日在高雄市○○路與民族路
    口排班做臨時工時與「王振豪」約定要借車，並約定三、四天後，即同年、月十
    一日下午七、八點在青年路與復興路口見面交車，並約定借用三、四天後還車，
    伊不知該機車係贓車云云。經查：前開機車確係失竊機車，業經機車所有人乙○
    ○於警訊中證述機綦詳，並有車輛車牌失竊作業查獲車輛認可資料及贓證物認領
    保管收據各一紙附卷足資佐證，是該部機車係屬贓物，應堪認定。次查：前揭機
    車係於八十九年六月十一日上午十一時二十五分許由所有人報案協尋，此有高雄
    市政府警察局新興分局車輛協尋電腦輸入單附卷可參，惟被告於本院審理中供述
    ：伊於同年六月八日即與自稱「王振豪」不詳年籍之成年男子約定借車，將在三
    、四日後即同年月十一日下午七、八時在青年路與復興路見面交車云云，惟該機
    車既係於八十九年六月十一日上午十一時二十分許失竊，被告又如何能於失竊前
    即與自稱「王振豪」之人約定借車，且該機車失竊時之市價約二萬多元為被害人
    於警訊中供訴明確，又該機車失竊後，竊得之人豈會輕易將車交於他人，而卻由
  「王振豪」轉交給被告騎用，事後自稱「王振豪」之人竟未向被告索取該機車，
    亦顯與常情有違，所辯顯難採信。復參以被告坦承伊與「王振豪」約定借車時，
    彼此僅認識一、二日，且伊收受該機車時，並未取得任何車籍証明文件或留有任
    何聯絡資料，則被告既明知該機車並無任何來源證明文件，且該部機車市價約有
    二萬餘元，伊竟得以泛言借用三、四天後，約定在前揭做零時工處還車，而任伊
    借用，顯與事理有違，是被告辯稱其無贓物之認識顯係卸責之詞，不足採信。從
    而被告收受贓物犯行，事証明確，犯行洵堪認定。
二、核被告所為，係犯刑法第三百四十九條第一項之收受贓物罪。爰審酌被告圖一時
    之便，竟對於來路不明之贓物予以收受，助長竊盜之風，並使贓物所有人難以回
    復其所有物，及犯後態度等一切情狀，量處如主文所示之刑，並諭知易科罰金之
    折算標準，以示懲儆。
據上論斷，應依刑事訴訟法第二百九十九條第一項前段、，刑法第三百四十九條第一
項、第四十一條，罰金罰鍰提高標準條例第一條前段、第二條，判決如主文。
本案經檢察官郭麗娟到庭執行職務。
中      華      民         國   八   十  九  年   十  一  月  二 十 八 日
                       臺灣高雄地方法院刑事第六庭
                                      法  官    沈  建  興
右為正本，係照原本作成，證明與原本無異。
如不服本判決，應於送達後十日內，向本院提出上訴狀。
                                      書記官    蔡  琬  玲
中      華       民        國   八   十  九  年   十   一 月  二 十 八  日
附錄論罪科刑法條：


司法院資訊處製作；財團法人民間司法改革基金會備份。
